【裁判字號】    92,上訴,3305
【裁判日期】    921112
【裁判案由】    偽造有價證券等
【裁判全文】
臺灣高等法院刑事判決                          九十二年度上訴字第三三０五號
    上  訴  人  丙○○
    即  被  告
    指定辯護人  本院公設辯護人 甲○○
右上訴人因偽造有價證券等案件，不服臺灣臺北地方法院九十二年度訴字第七九五號
，中華民國九十二年八月十八日第一審判決（起訴案號：臺灣臺北地方法院檢察署九
十二年度偵字第八二六三號），提起上訴，本院判決如左：
    主  文
上訴駁回。
    事實及理由
一、本案經本院審理結果，認第一審判決認事用法及量刑均無不當，應予維持，並引
    用第一審判決書記載之事實、證據及理由（如附件）。
二、訊據上訴人即被告丙○○對於民國九十年四月二十日另案偽造有價證券具保停止
    羈押後某日，竟意圖供行使之用及為自己不法之所有，基於偽造有價證券之犯意
    ，在臺北縣淡水鎮○○路○段五二七號住處，割取未中獎公益彩券（下稱彩券）
    之號碼，換貼在第一審判決附表所示之彩券號碼欄內之方式，偽造獎額為新臺幣
    （下同）十萬元之中獎彩券。再於同年七、八月間，多次前往乙○○所經營之「
    ＬＩＰＳ」餐廳消費，先向乙○○佯稱其有破解彩券方法，並交付真正之中獎彩
    券抵付消費，乙○○均能兌得彩金，致誤信其確有破解彩券之方法而拿出五萬元
    ，委由被告購買二本彩券，一同在餐廳刮獎，共刮得彩金二萬七千元，嗣見時機
    成熟，被告遂遊說乙○○合資購買三本彩券，乙○○因而陷於錯誤交付四萬元及
    所刮中彩金二萬七千元之彩券，餘款由被告支付，被告為取信同時應乙○○之要
    求，交付前述偽造之彩券為擔保之事實，坦承不諱，罪證明確。被告上訴意旨指
    摘原判決量刑過重，請求輕判云云，惟查被告於八十九年間因偽造有價證券案件
    ，經法院判處有期徒刑五年六月，其於短時間內再犯本件同類型犯罪，俱見其無
    悔改之意，雖其於本院審理中坦承犯行，然偽造有價證券法定最低刑為有期徒刑
    三年，被告係累犯，依法必須加重其刑，原審酌情處以有期徒刑四年，已屬低度
    刑，實已衿憫，難謂過重。是被告執此上訴，應認無理由，予以駁回。
據上論斷，應依刑事訴訟法第三百七十三條、第三百六十八條，判決如主文。
本案經檢察官謝英民到庭執行職務。
中      華      民      國    九十二    年      十一      月    十二    日
                              臺灣高等法院刑事第五庭
                                  審判長法  官  曾  德  水
                                        法  官  蘇  素  娥
                                        法  官  楊  貴  雄
右正本證明與原本無異。
如不服本判決，應於收受送達後十日內向本院提出上訴書狀，其未敘述上訴之理由者
並得於提起上訴後十日內向本院補提理由書（均須按他造當事人之人數附繕本）。
                                        書記官  林  淑  貞
中      華      民      國    九十二    年     十一     月     十三     日
附錄：本案論罪科刑法條全文
中華民國刑法第二百零一條第一項
意圖供行使之用，而偽造、變造公債票、公司股票或其他有價證券者，處三年以上十
年以下有期徒刑，得併科三千元以下罰金。


司法院資訊處製作；財團法人民間司法改革基金會備份。
